【裁判字號】    99,訴,339
【裁判日期】    990504
【裁判案由】    違反毒品危害防制條例
【裁判全文】
臺灣屏東地方法院刑事判決               99年度訴字第339號
公  訴  人  臺灣屏東地方法院檢察署檢察官
被      告  甲○○
上列被告因違反毒品危害防制條例案件，經檢察官提起公訴（99
年度毒偵字第598 號），嗣被告於本院準備程式進行中先就被訴
事實為有罪之陳述，本院告知被告簡式審判之旨，並聽取當事人
之意見後，本院合議庭裁定改由受命法官獨任依簡式審判程式審
理，判決如下：
    主  文
甲○○施用第一級毒品，累犯，處有期徒刑玖月。
    事  實
一、甲○○前於民國94年間因施用毒品案件，經本院以94年度毒
    聲字第4 號裁定送觀察、勒戒後，因認無繼續施用毒品之傾
    向，於94年2 月1 日執行完畢釋放出所，並經臺灣屏東地方
    法院檢察署檢察官以94年度毒偵字第90號為不起訴處分確定
    。又於95年間因施用毒品案件，經本院以95年度訴字第324
    號判決判處有期徒刑8 月確定；另於95年間因偽造文書案件
    ，經本院以95年度簡字第797 號判決判處有期徒刑2 月確定
    ，上開二罪經本院以95年度聲字第1322號裁定應執行有期徒
    刑9 月確定，於96年4 月28日縮刑期滿執行完畢。詎猶不知
    悔改，仍基於施用第一級毒品之犯意，於98年12月21日晚間
    某時許（起訴書原載為同年月18日下午5 時許，業經檢察官
    當庭更正），在屏東縣麟洛鄉某加油站廁所內，以將海洛因
    加水置於針筒後注入體內之方式，施用第一級毒品海洛因1
    次。嗣於98年12月22日下午3 時20分許，在屏東縣長治鄉○
    ○路21之7 號前，因行跡可疑，為警查獲，並徵得其同意後
    採尿送驗，檢出海洛因代謝後之嗎啡陽性反應，始悉上情。
二、案經屏東縣政府警察局屏東分局報請臺灣屏東地方法院檢察
    署檢察官偵查起訴。
    理  由
一、本件被告甲○○所犯係死刑、無期徒刑或最輕本刑為3 年以
    上有期徒刑以外之罪，亦非屬臺灣高等法院管轄第一審之案
    件，其於準備程序中就被訴事實為有罪陳述，經本院告知簡
    式審判程序之旨，並聽取當事人意見後，本院合議庭依刑事
    訴訟法第273 條之1 第1 項為裁定，由受命法官獨任進行簡
    式審判程序。又簡式審判程序之證據調查，依刑事訴訟法第
    273 條之2 規定，不受同法第159 條第1 項審判外陳述排除
    之限制；再被告對於卷內各項證據亦不爭執證據能力，復無
    事證顯示有何違法取得或類此瑕疵之情，故卷內所列各項證
    據，自均有證據能力，合先敘明。
二、上揭犯罪事實，業據被告甲○○於本院審理中坦承不諱，其
    尿液經送驗結果呈嗎啡陽性反應等情，亦有屏東縣政府警察
    局屏東分局毒品案件涉嫌人尿液採證編號姓名對照表、臺灣
    檢驗科技股份有限公司濫用藥物尿液檢驗報告各1 紙在卷可
    稽，上述鑑驗結果，係檢驗機關本於專業知識及以精密儀器
    或科學檢驗方法所得之結論，自可憑信。是認被告就上開施
    用毒品之任意性自白與事實相符，堪採信為證據。從而本件
    罪證明確，被告犯行洵足認定，應依法論科。
三、按海洛因屬毒品危害防制條例第2 條第2 項第1 款規定之第
    一級毒品，不得持有及施用，核被告所為，係犯毒品危害防
    制條例第10條第1 項之施用第一級毒品罪。被告施用前後之
    持有第一級毒品之低度行為，為其施用第一級毒品之高度行
    為所吸收，不另論罪。又被告前有如事實欄所示之科刑及執
    行情形，有臺灣屏東地方法院檢察署刑案資料查註紀錄表、
    臺灣高等法院被告前案紀錄表各1 份附卷足憑，其於刑之執
    行完畢後5 年內，故意再犯本件有期徒刑以上之罪，為累犯
    ，應依刑法第47條第1 項加重其刑。爰審酌被告前已因施用
    毒品犯行經觀察勒戒及刑之執行，竟仍故態復萌，復行施用
    毒品不輟，無視於毒品對於自身健康之戕害及國家對於杜絕
    毒品犯罪之禁令，惟衡酌施用毒品係屬自戕行為，犯罪手段
    尚屬平和，亦未因此而危害他人，所生損害尚非鉅大，且被
    告於犯後於本院審理時坦承犯行，尚見悔意之犯罪後態度，
    另施用毒品者均有相當程度之成癮性及心理依賴，其犯罪心
    態與一般刑事犯罪之本質並不相同，應側重適當之醫學治療
    及心理矯治為宜等一切情狀，爰分別量處如主文所示之刑，
    並定其應執行之刑，以資懲儆。
據上論斷，應依刑事訴訟法第273 條之1 第1 項、第299 條第1
項前段，毒品危害防制條例第10條第1 項，刑法第11條、第47條
第1 項，判決如主文。
本案經檢察官曾士哲到庭執行職務
中    華    民    國    99    年    5     月    4     日
                  刑事第四庭    法  官  李謀榮
以上正本證明與原本無異。
如不服本判決應於收受判決後10日內向本院提出上訴書狀，並
應敘述具體理由；其未敘述上訴理由者，應於上訴期間屆滿後
20日內向本院補提理由書（均須按他造當事人之人數附繕本）
「切勿逕送上級法院」。
中    華    民    國    99    年    5     月    4     日
                                書記官  蔡進吉
附錄本案所犯法條全文
毒品危害防制條例第10條
施用第一級毒品者，處6月以上5年以下有期徒刑。
施用第二級毒品者，處3年以下有期徒刑。

司法院資訊處製作；財團法人民間司法改革基金會備份。
